臺灣臺北地方法院行政訴訟判決　
110年度交字第395號
原      告  王現順  

被      告  臺北市交通事件裁決所

代  表  人  蘇福智  
上列當事人間交通裁決事件，原告不服被告民國110年7月20日北
市裁催字第22-AB0000000號裁決，提起行政訴訟，本院判決如下
：
    主  文
原告之訴駁回。
訴訟費用新臺幣參佰元由原告負擔。　　
    事實及理由
壹、程序部分
　　本件屬交通裁決事件，爰依行政訴訟法第237條之7規定，不
    經言詞辯論，逕為判決。
貳、實體部分　　
一、事實概要：
　　原告所有0000-00號自用小客車（下稱系爭車輛），於民國1
    10年5月12日下午3時26分許，在臺北市○○○路00號前，因變
    換車道時未顯示方向燈，經民眾檢具影像資料向臺北市政府
    警察局松山分局（下稱舉發機關）檢舉，舉發機關查證認違
    規屬實，遂依道路交通管理處罰條例（下稱道交條例）第42
    條，以北市警交大字第AB0000000號舉發違反道路交通管理
    事件通知單（下稱系爭舉發單），舉發原告有「駕駛人變換
    車道時未顯示方向燈」之違規行為，並載明應到案日期為11
    0年5月26日前。嗣原告於110年7月19日向被告申請開立裁決
    書，被告於110年7月20日以原告於上開時、地有「汽車駕駛
    人未依規定使用方向燈」之違規事實，依道交條例第42條，
    以北市裁催字第22-AB0000000號（下稱原處分）對原告裁處
    罰鍰新臺幣（下同）1,200元，原處分於110年7月23日對原
    告送達。原告不服，於110年7月28日向本院提起行政訴訟。
二、原告起訴主張：
　　原告行進中遭檢舉人逼車，況且原告並無停車之準備，亦無
    變換車道事實。又檢舉人提供同地點、同時段之連續照片檢
    舉原告，舉發機關據以連續舉發，為一事二罰等情，並聲明
    ：原處分撤銷。
三、被告則以：
　　經舉發機關再次檢視影片確認，系爭車輛沿復興北路南往北
    行駛，於110年5月12日15時26分45秒至50秒在違規處任意將
    行駛中之檢舉人攔下，臨停於第三車道與檢舉人爭吵數秒、
    110年5月12日15時26分56秒至59秒在復興北路55號前由第3
    車道向左變換車道至第2車道未顯示左側方向燈，依違反道
    路交通管理事件統一裁罰基準及處理細則第3條規定：二以
    上違反道路交通管理之行為，應分別舉發、處罰。本案違規
    地點、時間不同，舉發機關依法舉發，尚無違誤等語置辯，
    並聲明：原告之訴駁回。
四、本院之判斷：
㈠、按「汽車駕駛人，不依規定使用燈光者，處新臺幣一千二百
    元以上三千六百元以下罰鍰。」道交條例第42條定有明文。
    再按「行車遇有轉向、減速暫停、讓車、倒車、變換車道等
    情況時所用之燈光及駕駛人之手勢，應依下列規定：…一、
    右轉彎時，應先顯示車輛前後之右邊方向燈光，或由駕駛人
    表示左臂向上，手掌向右微曲之手勢。…」道路交通安全規
    則第91條第1項第1款定有明文。另按「對於違反本條例之行
    為者，民眾得敘明違規事實或檢具違規證據資料，向公路主
    管或警察機關檢舉，經查證屬實者，應即舉發。但行為終了
    日起逾七日之檢舉，不予舉發。」道交條例第7條之1定有明
    文。
㈡、經查，原告駕駛系爭車輛，於110年5月12日下午3時26分許，
    在臺北市○○○路00號前，因有「變換車道時未顯示方向燈」
    之違規行為，遭舉發機關執勤員警製單舉發，被告認違規事
    實明確，乃依道交條例第42條規定，以原處分裁處原告罰鍰
    1,200元等情，有系爭舉發單（本院卷第49頁）、原處分（
    本院卷第57頁）、採證照片（本院卷第19頁）、採證影片（
    本院卷末證件存置袋）在卷可稽，核堪採認為真實。
㈢、觀諸本院依被告所提供之採證光碟所製之勘驗筆錄（見本院
    卷第77-87頁），畫面時間15：26：42可見系爭車輛暫停於
    道路中間，其駕駛人即本件原告與檢舉人為口角爭執約10秒
    後，於畫面時間15：26：53繼續往前行駛，而此時可見其行
    駛於道路之第三車道，復系爭車輛於畫面時間15：26：56行
    駛至路口時，於畫面時間15：26：56至15：26：59可見其在
    行駛通過路口期間，逐漸往左變換至第二車道，期間未顯示
    方向燈，又於畫面時間15：26：59至15：27：01再由第二車
    道跨越車道線往左變換至最內側之第一車道，期間並未顯示
    方向燈。依上開勘驗結果，足見原告確有變換車道未依規定
    使用方向燈之行為無訛，被告據此裁罰原告，洵屬適法有據
    。
㈣、原告雖主張被告有一事二罰之情形云云。惟再觀諸本件採證
    影片，原告係於畫面時間15：26：42至15：26：52期間於道
    路中暫停與檢舉人爭執，復於畫面時間15：26：56至15：26
    ：59及畫面時間15：26：59至15：27：01期間變換車道未依
    規定使用方向燈，而分別有「不緊靠道路右側暫停」、「變
    換車道未顯示方向燈」之違規行為，二者為不同之違規行為
    ，舉發機關分別舉發、被告分別處罰，並無違誤，尚無違反
    一事不二罰原則之情事，是原告上開主張，尚非可採。至原
    告稱檢舉人逼車等語，與原告變換車道未依規定使用方向燈
    之違規行為無涉，並不影響原處分之適法性，原告此部分之
    主張亦非可採，併予敘明。
五、綜上所述，原告於事實概要欄所載時、地，有如事實概要欄
    所示之違規行為，事證明確，經被告於110年7月20日依道交
    條例第42條，以原處分裁處原告罰鍰1,200元，核無違誤。
    原告訴請撤銷原處分，為無理由，應予駁回。
六、本案判決基礎已臻明確，兩造其餘攻擊防禦方法及訴訟資料
    ，經本院審核後，認與判決結果不生影響，且無調查之必要
    ，爰不一一論述及調查，併此敘明。
七、第一審裁判費為300元，依法應由敗訴之原告負擔，且係原
    告於起訴時繳納，爰確定第一審訴訟費用如主文第2項所示
    。
八、結論：原告之訴為無理由，依行政訴訟法第98條第1項前段
    、第237條之8第1項，判決如主文。
中　　華　　民　　國　　110 　年　　11　　月　　8 　　日
                  行政訴訟庭　　法　官　張瑜鳳
以上正本係依原本作成。
如不服本判決，應於判決送達後20日內，以原判決違背法令為理
由，向本院提出上訴狀並表明上訴理由（原判決所違背之法令及
其具體內容或依訴訟資料可認為原判決有違背法令之具體事實）
，並繳納上訴裁判費新臺幣750 元。
其未載明上訴理由者，應於提出上訴後20日內，向本院補提理由
書（上訴狀及上訴理由書均須按他造人數附繕本）；如未按期補
提上訴理由書，則逕以裁定駁回上訴。　　　　　　　　　
中　　華　　民　　國　　110 　年　　11　　月　　8 　　日
                                書記官  林劭威